臺灣臺北地方法院交通事件裁定　　　　　　　　　　九十三年度交聲字第四六八號
　　原處分機關　臺北市交通事件裁決所
　　異　議　人
　　即受處分人　甲○○
右列受處分人因違反道路交通管理處罰條例案件，對於臺北市交通事件裁決所九十三
年五月二十六日所為之處分（原處分案號：如附表編號一至編號三七所示），聲明異
議，本院裁定如左：
    主  文
原處分均撤銷。
甲○○均不罰。
    理  由
一、按禁止臨時停車線，用以指示禁止臨時停車路段；本標線為紅色實線，道路交通
    標誌標線號誌設置規則第一百六十九條第一、二項定有明文。又道路交通管理處
    罰條例所稱之汽車包括機器腳踏車，為該法第三條第八款所明訂。而汽車駕駛人
    停車時，在禁止臨時停車處所停車者，處新臺幣（下同）六百元以上一千二百元
    以下罰鍰，同法第五十六條第一項第一款定有明文。
二、原處分機關認異議人即受處分人甲○○所有之車號ＤＩＷ－八二Ｏ號輕型機車於
    附表所示時、地有在劃有紅線路段或行人穿越道停車之違規行為，經舉發機關即
    臺北市停車管理處拍照採證後掣單逕行舉發，並將舉發違反道路交通管理事件通
    知單郵寄異議人原登記之車籍地址即臺北市○○街一六四巷六四號，嗣因異議人
    遷移他址而遭退件，乃依法予以公示送達，受處分人於民國九十三年三月二十九
    日提出申訴，經原處分機關向原舉發單位函查後，仍認異議人有前揭違規行為，
    乃於九十三年五月二十六日對上開各項違規行為做成附表所示之裁決書對受處分
    人各罰鍰六百元，共計裁處罰鍰二萬二千二百元。
三、訊據受處分人甲○○固坦認車號ＤＩＷ－八二Ｏ號輕型機車為受處分人所有，惟
    辯稱：該車於八十九年間即失竊，伊於八十六年八月十三日曾向臺北市政府警察
    局信義分局三張犁派出所報案，但因證件不齊僅完成備案，且警局亦未告知需另
    補行報案手續，其後因二次搬家、地址變更亦未收到罰單，所以無法即時處理，
    伊雖因不清楚法律沒有作補報案的動作，但不能因此要伊負擔失竊期間所有之罰
    單等語。經查：
  (一)按最高法院七十六年臺上字第四九八六號判例「認定犯罪事實所憑之證據，雖不
    以直接證據為限，間接證據亦包括在內，然而無論直接證據或間接證據，其為訴
    訟上之證明，須於通常一般之人均不致有所懷疑，而得確信其為真實之程度者，
    始得據為有罪之認定，倘其證明尚未達到此一程度，而有合理之懷疑存在而無從
    使事實審法院得有罪之確信時，即應由法院為諭知被告無罪之判決」所揭示刑事
    訴訟法上法院認定事實之最重要原則之一－即認定被告有罪，就該有罪事實不能
    有任何之合理懷疑存在（beyond the reasonable doubt）之原則於法院審理行
    為人違反道路交通管理處罰條例案件時，當有其適用，易言之，法院於審理行為
    人違反道路交通管理處罰條例案件，當踐行完畢調查證據之程序後，為事實之認
    定時，如就原處分機關所認定之行為人違規之事實仍有合理之訴訟上懷疑，而無
    法百分之百確信行為人確有該當於道路交通管理處罰條例各該處罰條文之構成要
    件事實時，此際即應依訴訟上之待證事實「倘有懷疑，則從被告之利益作解釋」
    （in dubi opro reo）之證據法則，作對受處分人有利之認定。
  (二)查本件異議人確實曾於八十九年八月十三日八時四十二分許，前往臺北市政府警
    察局信義分局三張犁派出所備案其所有之ＤＩＷ－八二Ｏ號輕型機車失竊，惟因
    證件不齊僅完成備案乙節，有臺北市政府警察局信義分局九十三年四月二十八日
    北市警信分交字第九三六一五五Ｏ七ＯＯ號、及同年五月三日北市警信分交字第
    九三六一五七七三ＯＯ號函各一份附卷可憑（參見本院卷第五三、五六頁），核
    與異議人前揭所述，均屬相符，尚堪採信；則異議人雖係遲至九十三年三月二十
    五日始補齊證件，完成正式之報案手續，有臺北市政府警察局信義分局車輛失竊
    證明單一紙在卷可參（參見本案卷第四七頁），然異議人之前揭車輛既難排除有
    於八十九年間遭竊之可能，自難以上開行政程序之未完備，而遽以推論異議人確
    有附表所示之違規行為甚明。是以本件並無任何積極證據足以證明受處分人確有
    原處分機關認定之違規停車事實，原處分機關逕予裁罰，即有不當。
四、綜上所述，原處分機關及舉發單位均未能提出本件積極明確之證據，證明受處分
    人確於上開時、地違規停車，本件既不能證明受處分人有原處分機關認定之違規
    事實，原處分機關逕依道路交通管理處罰條例第五十六條第一項第一款規定就各
    違規事件各裁處受處分人罰鍰六百元，即有未洽，自應由本院將原處分均撤銷，
    改諭知受處分人不罰，以資適法。
據上論斷，依道路交通案件處理辦法第二十條前段，裁定如主文。
中　　　華　　　民　　　國　　九十三　　年　　　八　　　月　  三十一　　日
                                    臺灣臺北地方法院交通法庭
                                        法　官  吳  佳  薇
如不服本裁定應於送達後五日內向本院提出抗告狀
右正本與原本無異。
                                        書記官  許  博  為
中　　　華　　　民　　　國　　九十三　　年　　　八　　　月　  三十一　　日
附表：
（一）北市裁三字第裁22-1A0000000
      違規時間：90年07月20日11:45
      違規地點：臺北市○○○路○段三七二巷
      違規事實：在禁止臨時停車處所停車
      罰鍰金額：六百元
（二）北市裁三字第裁22-1A0000000
      違規時間：90年08月14日14:05
      違規地點：臺北市○○○路○段三七二巷三號
      違規事實：在禁止臨時停車處所停車
      罰鍰金額：六百元
（三）北市裁三字第裁22-1A0000000
      違規時間：90年08月17日10:25
      違規地點：臺北市○○○路○段三七二巷二號
      違規事實：在禁止臨時停車處所停車
      罰鍰金額：六百元
（四）北市裁三字第裁22-AI0000000
      違規時間：90年10月25日15:38
      違規地點：臺北市○○街一三二巷八一號
      違規事實：在禁止臨時停車處所停車
      罰鍰金額：六百元
（五）北市裁三字第裁22-AI0000000
      違規時間：90年11月07日15:39
      違規地點：臺北市○○街一三二巷八一號
      違規事實：在禁止臨時停車處所停車
      罰鍰金額：六百元
（六）北市裁三字第裁22-1A0000000
      違規時間：90年12月25日09:15
      違規地點：臺北市○○街一三二巷八一號
      違規事實：在禁止臨時停車處所停車
      罰鍰金額：六百元
（七）北市裁三字第裁22-1A0000000
      違規時間：91年01月30日08:50
      違規地點：臺北市○○街一三二巷
      違規事實：在禁止臨時停車處所停車
      罰鍰金額：六百元
（八）北市裁三字第裁22-1A0000000
      違規時間：91年02月08日09:20
      違規地點：臺北市○○街一三二巷
      違規事實：在禁止臨時停車處所停車
      罰鍰金額：六百元
（九）北市裁三字第裁22-1A0000000
      違規時間：91年02月18日08:30
      違規地點：臺北市○○街一三二巷
      違規事實：在禁止臨時停車處所停車
      罰鍰金額：六百元
（十）北市裁三字第裁22-1A0000000
      違規時間：91年02月22日08:15
      違規地點：臺北市○○街一三二巷
      違規事實：在禁止臨時停車處所停車
      罰鍰金額：六百元
（十一）北市裁三字第裁22-1A0000000
        違規時間：91年03月15日09:20
        違規地點：臺北市○○街一三二巷八一號
        違規事實：在禁止臨時停車處所停車
        罰鍰金額：六百元
（十二）北市裁三字第裁22-1A0000000
        違規時間：91年03月19日08:35
        違規地點：臺北市○○街一三二巷八一號
        違規事實：在禁止臨時停車處所停車
        罰鍰金額：六百元
（十三）北市裁三字第裁22-1A0000000
        違規時間：91年04月03日09:15
        違規地點：臺北市○○街一三二巷八一號
        違規事實：在禁止臨時停車處所停車
        罰鍰金額：六百元
（十四）北市裁三字第裁22-1A0000000
        違規時間：91年04月15日16:25
        違規地點：臺北市○○街一三二巷
        違規事實：在禁止臨時停車處所停車
        罰鍰金額：六百元
（十五）北市裁三字第裁22-1A0000000
        違規時間：91年04月17日08:25
        違規地點：臺北市○○街一三二巷八一號
        違規事實：在禁止臨時停車處所停車
        罰鍰金額：六百元
（十六）北市裁三字第裁22-1A0000000
        違規時間：91年04月23日10:00
        違規地點：臺北市○○○路○段三七二巷
        違規事實：在禁止臨時停車處所停車
        罰鍰金額：六百元
（十七）北市裁三字第裁22-1A0000000
        違規時間：91年04月25日09:17
        違規地點：臺北市○○街一三二巷八一號
        違規事實：在禁止臨時停車處所停車
        罰鍰金額：六百元
（十八）北市裁三字第裁22-1A0000000
        違規時間：91年04月29日08:20
        違規地點：臺北市○○街一三二巷八一號
        違規事實：在禁止臨時停車處所停車
        罰鍰金額：六百元
（十九）北市裁三字第裁22-1A0000000
        違規時間：91年05月01日09:15
        違規地點：臺北市○○街一三二巷八一號
        違規事實：在禁止臨時停車處所停車
        罰鍰金額：六百元
（二十）北市裁三字第裁22-1A0000000
        違規時間：91年05月17日08:24
        違規地點：臺北市○○街一三二巷七九號
        違規事實：在禁止臨時停車處所停車
        罰鍰金額：六百元
（二一）北市裁三字第裁22-AI0000000
        違規時間：91年05月20日15:00
        違規地點：臺北市○○街一三二巷八一號
        違規事實：在禁止臨時停車處所停車
        罰鍰金額：六百元
（二二）北市裁三字第裁22-1A0000000
        違規時間：92年04月11日09:15
        違規地點：臺北市○○○路○段 三七二巷五號
        違規事實：在禁止臨時停車處所停車
        罰鍰金額：六百元
（二三）北市裁三字第裁22-1A0000000
        違規時間：92年04月14日09:20
        違規地點：臺北市○○○路○段三七二巷二號
        違規事實：在禁止臨時停車處所停車
        罰鍰金額：六百元
（二四）北市裁三字第裁22-1A0000000
        違規時間：92年04月18日09:10
        違規地點：臺北市○○○路○段三七二巷二號
        違規事實：在禁止臨時停車處所停車
        罰鍰金額：六百元
（二五）北市裁三字第裁22-1A0000000
        違規時間：92年05月16日08:55
        違規地點：臺北市○○○路○段三七二巷二號
        違規事實：在禁止臨時停車處所停車
        罰鍰金額：六百元
（二六）北市裁三字第裁22-1A0000000
        違規時間：92年07月30日15:25
        違規地點：臺北市○○○路○段二三六巷
        違規事實：在禁止臨時停車處所停車
        罰鍰金額：六百元
（二七）北市裁三字第裁22-1A0000000
        違規時間：92年10月06日09:55
        違規地點：臺北市○○○路○段二三六巷三弄三五號
        違規事實：在禁止臨時停車處所停車
        罰鍰金額：六百元
（二八）北市裁三字第裁22-1A0000000
        違規時間：92年10月07日09:05
        違規地點：臺北市○○○路○段三七二巷二號
        違規事實：在禁止臨時停車處所停車
        罰鍰金額：六百元
（二九）北市裁三字第裁22-1A0000000
        違規時間：92年10月08日09:50
        違規地點：臺北市○○○路○段三七二巷二號
        違規事實：在禁止臨時停車處所停車
        罰鍰金額：六百元
（三十）北市裁三字第裁22-1A0000000
        違規時間：92年10月09日09:05
        違規地點：臺北市○○○路○段三七二巷二號
        違規事實：在禁止臨時停車處所停車
        罰鍰金額：六百元
（三一）北市裁三字第裁22-1A0000000
        違規時間：92年10月15日08:55
        違規地點：臺北市○○○路○段三七二巷二號
        違規事實：在禁止臨時停車處所停車
        罰鍰金額：六百元
（三二）北市裁三字第裁22-1A0000000
        違規時間：92年10月16日09:50
        違規地點：臺北市○○○路○段三七二巷二號
        違規事實：在禁止臨時停車處所停車
        繳費罰鍰金額：六百元
（三三）北市裁三字第裁22-1A0000000
        違規時間：92年10月22日09:50
        違規地點：臺北市○○○路○段三七二巷二號
        違規事實：在禁止臨時停車處所停車
        罰鍰金額：六百元
（三四）北市裁三字第裁22-1A0000000
        違規時間：92年10月23日08:50
        違規地點：臺北市○○○路○段三七二巷二號
        違規事實：在禁止臨時停車處所停車
        罰鍰金額：六百元
（三五）北市裁三字第裁22-1A0000000
        違規時間：92年10月31日14:30
        違規地點：臺北市○○○路○段三七二巷二號
        違規事實：在禁止臨時停車處所停車
        罰鍰金額：六百元
（三六）北市裁三字第裁22-1A0000000
        違規時間：92年12月10日17:30
        違規地點：臺北市○○○路○段二三六巷三弄三三號
        違規事實：在禁止臨時停車處所停車
        罰鍰金額：六百元
（三七）北市裁三字第裁22-1A0000000
        違規時間：93年03月24日09:30
        違規地點：臺北市○○○路○段二三六巷三弄
        違規事實：在禁止臨時停車處所停車
        罰鍰金額：六百元
